臺灣高雄地方法院民事判決
111年度勞小字第48號
原      告  蔡王閃  
兼法定代理人蔡政璜  
被      告  古巴    

上列當事人間損害賠償事件，本院於民國111年5月10日言詞辯論
終結，判決如下：
  主  文
原告之訴駁回。
訴訟費用新台幣壹仟元由原告負擔。 
  事實及理由
一、原告方面：
　㈠原告蔡王閃主張：被告於民國109年間提領原告蔡王閃三信銀
    行帳戶新台幣（下同）8,000元，另訴外人劉增利於另案所
    主張抵銷22,000元，合計30,000元，爰依侵權行為法律關係
    提起本訴，並聲明：被告應給付原告蔡王閃30,000元。
　㈡原告蔡政璜主張：原告蔡政璜於109年間住加護病房時將口袋
    10,000元交給被告，要被告照顧蔡王閃；109年4月蔡政璜將
    區公所區長給的15,000元交給被告；被告有去高醫照顧其兩
    天，當時被告跟其說一天照顧2,000元，兩天4,000元，其交
    4,000元給被告，因為比照外勞全天行情800 元，所以被告
    要還其2,400元，合計27,400元，爰依侵權行為法律關係提
    起本訴，並聲明：被告應給付原告蔡政璜27,400元。
二、被告方面：
　㈠原告蔡王閃部分：
    蔡政璜去大陸，伊有去銀行領8,000元，就是做為伊跟蔡王
    閃的生活費，後來剩下4,000元，伊就拿走剩下的4,000元，
    因為蔡王閃積欠伊薪水，主張抵銷，另伊沒有拿22,000 元
    等語置辯。
　㈡原告蔡政璜部分：
　　蔡政璜沒有在加護病房拿10,000元給伊，也沒有拿15,000元
    給伊，蔡政璜在醫院打給伊叫伊去照顧蔡王閃，伊一開始拒
    絕，蔡政璜說會給伊薪水，叫伊不要怕，蔡政璜給伊1,400
    元，400 元是坐計程車的費用，1,000元是照顧費，伊說伊
    不要這個錢，要伊的薪水，蔡政璜現在還欠伊約100,000元
    的薪水，我總共照顧11個月，只有領到20,000元，10,000元
    蔡政璜拿走了等語置辯。
　㈢並聲明：原告之訴駁回。
三、本院之判斷：
  ㈠原告蔡王閃部分：
　　蔡王閃主張被告自其帳戶領取8,000元一節，為被告所不爭
    執，堪認屬實，惟被告以前辭置辯，經查：原告於起訴補正
    狀自陳「領出維持生活」等語（本院專調卷第11頁），堪認
    被告稱其中4,000元作為生活費一節，應可採信。至剩餘4,0
    00元，被告主張以蔡王閃積欠借款抵銷等語，佐以卷附貳萬
    五千元借款契約之真正，為原告所不爭執（本院卷第15頁背
    面），堪認被告對蔡王閃有25,000元借款債權存在，被告以
    該借款債權主張抵銷有理由，抵銷後，蔡王閃對被告並無4,
    000元之請求權。另22,000元部分，被告否認之，本院通知
    原告文到10內陳報另案案號，迄言詞辯論終結前未見原告陳
    報，原告並未舉證以實其說，原告該部請求，亦屬無據。　
　㈡原告蔡政璜部分：
　　蔡政璜主張上開10,000元及15,000元部分，惟被告所否認，
    原告並未舉證以實其說，原告上開請求，均屬無據。至2,40
    0元部分，被告辯稱蔡政璜只給伊1,400元，400 元是坐計程
    車的費用，1,000元是照顧費等語，蔡政璜並未證明有交付4
    ,000元給被告，該部分亦難為有利蔡政璜之認定，況且，蔡
    政璜自陳被告有去高醫照顧兩天，當時被告跟其說一天照顧
    2,000元，兩天4,000元，其有交4,000元給被告等語，依蔡
    政璜所述，當時雙方應已就照護費用約定每日2,000元，原
    告嗣後又主張比照外勞全天行情800 元，請求被告還2,400
    元，亦屬無理。
四、綜上，原告依侵權行為法律關係，請求㈠被告應給付原告蔡
    王閃30,000元。㈡被告應給付原告蔡政璜27,400元，為無理
    由，應予駁回。
五、本件事證已臻明確，兩造其餘主張及舉證等攻擊防禦方法，
    核與判決結果不生影響，爰不一一論述。
六、本件應適用小額訴訟程序，依民事訴訟法第436條之19第1項
    規定，法院為訴訟費用之裁判時，併確定訴訟費用額為1,00
    0元。
七、訴訟費用負擔之依據：民事訴訟法第78條。
中　　華　　民　　國　　111 　年　　5 　　月　　24　　日
                  勞動法庭      法  官  吳芝瑛
以上正本係照原本作成。
如對本判決上訴，須於判決送達後20日內向本院提出上訴狀，並
須表明原判決所違背之法令及其具體內容與依訴訟資料可認為原
判決有違背法令之具體事實之上訴理由。（均須按他造當事人之
人數附繕本）。
民事訴訟法第436-24條第2 項：對於本判決之上訴，非以違背法
令為理由，不得為之。
中　　華　　民　　國　　111 　年　　5 　　月　　24　　日
                                書記官  劉玟君